最高法院刑事判決　　　　　　　　　　　　　　　九十三年度台上字第四九八二號
　　上　訴　人　甲○○
右上訴人因業務上過失致人於死案件，不服台灣高等法院中華民國九十年九月二十六
日第二審判決（九十年度交上訴字第一四０號，起訴案號：台灣板橋地方法院檢察署
九十年度偵字第二七六二號），提起上訴，本院判決如左：
    主  文
上訴駁回。
    理  由
按刑事訴訟法第三百七十七條規定，上訴於第三審法院，非以判決違背法令為理由，
不得為之。是提起第三審上訴，應以原判決違背法令為理由，係屬法定要件。如果上
訴理由狀並未依據卷內訴訟資料，具體指摘原判決不適用何種法則或如何適用不當，
或所指摘原判決違法情事，顯與法律規定得為第三審上訴理由之違法情形，不相適合
時，均應認其上訴為違背法律上之程式，予以駁回。本件原判決認定上訴人甲○○以
駕駛小貨車運送貨物加工為業，為從事駕駛業務之人，於民國八十九年十月二十四日
十六時許，駕駛車號Ｋ七─六七九五號小貨車送貨，行至台北縣土城市○○路與金城
路口欲左轉金城路時，本應注意車前狀況，並隨時採取必要之安全措施，且汽車行近
行人穿越道前，應減速慢行，遇有行人穿越時，不論有無交通警察指揮或號誌指示，
均應暫停，讓行人優先通過，復無不能注意之情事，乃疏未注意，冒然左轉，適林正
吉沿金城路行人穿越道，於穿越道路時，遭上訴人駕駛左轉之小貨車撞及，致倒地受
傷，經送醫急救，終因頭部外傷，顱內出血，延至同年十一月十九日死亡。上訴人肇
事後，於犯罪發覺前，即以電話報警自首等情，因而撤銷第一審之判決，改判仍論處
上訴人從事業務之人，因業務上之過失致人於死罪刑，已綜合全部卷證資料，敘明其
所憑之證據及認定之理由；而以上訴人否認犯罪所持之辯解為不足採，予以指駁綦詳
。所為論敘，俱有卷存之證據資料可資覆按，從形式上觀察，並無判決違背法令之情
形存在。復查原判決依憑上訴人在偵查中之供述，參酌肇事之小貨車照片，認上訴人
係以駕駛小貨車載貨加工為業，乃從事駕駛業務之人，已於審判期日就上開偵查筆錄
及照片依法踐行調查程序（見原審卷第五十四頁）；又對於上訴人所辯案發時係幫朋
友載貨等語，詳敘何以不足採信之理由（見原判決第五面第二行至第十七行），殊無
上訴意旨所稱原審未提示（告以要旨）偵查筆錄加以調查，且未究明其辯解是否屬實
之違法情形。再，原判決量處上訴人有期徒刑七月，併已詳細審酌刑法第五十七條各
款所列之一切情狀（見原判決第七面第七行至第十五行），既未逾法定刑度，復無失
出或失入之情形，核屬事實審法院職權裁量之事項，不生違背法令之問題。上訴意旨
，漫稱原判決撤銷第一審之判決，但仍量處相同之刑，顯屬逾越權限等語，憑己見任
意指摘原判決違法，尤難謂符合第三審上訴之法定要件。上訴意旨指摘之各節，均與
法律規定得為第三審上訴理由之違法情形，不相適合，其上訴為違背法律上之程式，
應予駁回。本件既應從程序上為駁回上訴之判決，上訴人請求宣告緩刑，本院無從審
酌，併予說明。
據上論結，應依刑事訴訟法第三百九十五條前段，判決如主文。
中　　　華　　　民　　　國　　九十三　　年　　　九　　　月　　二十三　　日
                              最高法院刑事第四庭
                                  審判長法官  紀　俊　乾
                                        法官  黃　正　興
                                        法官  劉　介　民
                                        法官  陳　東　誥
                                        法官  魏　新　和
      右正本證明與原本無異
                                              書  記  官
中　　　華　　　民　　　國　　九十三　　年　　　九　　　月　　二十九　　日
                                                                        ｖ
